# 求助各位大神，研发项目中断，研发专用设备折旧费用是否可以列支到研发费用？

提问人：linR 时间：2021-04-29 15:12:04
我们公司是高新技术企业，公司 2019 年设立了一个研发项目，预计实施时间是 2 年，公司为该研发项目顺利实施专门购入一台研发设备，价值 550万元，计入固定资产，每年折旧费用计入研发费用列示。 2020 年由于各种原因，该研发项目中断了 2 个月，请问该项研发设备这两个月的折旧金额是否仍可以计入研发费用列示？

回答人：chenyiwei
“2020年由于各种原因，该研发项目中断了 2 个月”，则中断期间该设备的折旧不能计入研发支出，应列入管理费用或营业外支出等科目处理。例如，因疫情原因停工导致研发项目中断实施期间的折旧应计入营业外支出或管理费用。